# 代收应收款是否应该按账龄计提坏账准备

提问人：ysmaya 时间：2011-01-04 06:55:45
某企业确认收入同时，确认部分代收代支应收款，期末未收回，也未支付（收到后支付给第三方）。 此种情形下，这部分确认的应收款是否应该按账龄计提坏账准备？ 如果协议规定是收到后支付给第三方，是否可以不提？

回答人：chenyiwei
需关注在这种情况下，该企业（报告主体）是否实际承担了与应收款相对应的信用风险，例如是否可能在收到款项之前就需要支付给第三方，从而需要本企业垫款，此时垫款就会面临债务人的信用风险。另外，如果分别处于本企业上下游的债权人和债务人之间发生纠纷的，是否会影响到本企业。 如果收到后才支付，本企业不承担信用风险的，则应当考虑在收到之前实际上不成立付款义务，此时在报表上是否确认应收和应付就需要探讨。